【裁判字號】    97,交聲,1621
【裁判日期】    970731
【裁判案由】    違反道路交通管理處罰條例聲明異議
【裁判全文】
臺灣臺北地方法院交通事件裁定        97年度交聲字第1621號
原處分機關  臺北市交通事件裁決所
異  議  人
即受處分人  甲○
上列異議人因違反道路交通管理處罰條例案件，對於臺北市交通
事件裁決所民國97年5 月30日所為之裁決處分（原處分案號：北
市裁四字第裁22-AEU252329號）聲明異議，本院裁定如下：
    主  文
原處分撤銷。
甲○汽車駕駛人，不按遵行之方向行駛，處新台幣玖佰元罰鍰，
並記違規點數壹點。
    理  由
一、原處分機關臺北市交通事件裁決所以異議人甲○於民國96年
    7月17日10時10分許，騎車號BEZ-265號重型機車在臺北市○
    ○○路21巷對面（巷內）逆向行駛（由南往北），而為警以
    異議人有違反道路交通管理處罰條例第45條第1 款規定之行
    為，予以當場掣單舉發。嗣異議人於舉發通知單上所載之應
    到案日期前（即96年8月1日前）向原處分機關提出申訴，經
    原處分機關認異議人之申訴無理由，乃依道路交通管理處罰
    條例第45條第1 款、第63條第1項第1款及違反道路交通管理
    事件統一裁罰基準表規定，裁處新台幣（下同）1,800 元罰
    鍰，並記違規點數1 點。
二、聲明異議意旨略以：我承認我有違規，但我不知道為何裁決
    所會裁罰最高額，我有打電話問裁決所人員，他稱我沒有去
    繳納罰款，所以才會裁罰這個金額，為此請求撤銷原處分等
    語。
三、按汽車駕駛人，不按遵行之方向行駛者，處新台幣6,00元以
    上1,800元以下罰鍰，道路交通管理處罰條例第45條第1款定
    有明文；而有第45條之情形者，並記違規點數1 點，亦為同
    條例第63條第1項第1款所明定。本件異議人對於原處分機關
    所指之逆向行駛違規行為，於本院訊問時坦承在卷，則原處
    分機關據以裁罰，自非無據。惟異議人既於舉發通知單所載
    應到案日期前到案申訴並聽候裁決（此有舉發通知單、交通
    違規案件陳述書在卷可憑），依違反道路交通管理事件統一
    裁罰基準表規定，自僅應裁罰900元罰鍰，並記違規點數1點
    ，是異議人辯稱不應裁罰最高額等語，為有理由，上開處分
    既有可議之處，自應由本院予以撤銷，並審酌上開違規情節
    ，依道路交通管理處罰條例第45條第1款、第63條第1項第1
    款及違反道路交通管理事件統一裁罰基準表之規定，裁處異
    議人900元罰鍰，並記違規點數1點，以臻適法。
四、據上論斷，應依道路交通管理處罰條例第87條第2 項，道路
    交通案件處理辦法第20條前段，裁定如主文。
中    華    民    國    97    年    7     月    31    日
                  交通法庭      法  官  李明益
以上正本證明與原本無異。
如不服本裁定，應於裁定送達後5日內向本院提出抗告狀。
                                書記官  劉穗筠
中    華    民    國    97    年    8     月    4     日


司法院資訊處製作；財團法人民間司法改革基金會備份。
